臺灣屏東地方法院刑事判決　　　　　　　　94年度訴字第44號
公　訴　人　臺灣屏東地方法院檢察署檢察官
被　　　告　丙○○
選任辯護人　陳旻沂律師
被　　　告　戊○○
被　　　告　辰○○
選任辯護人　陳新三律師
被　　　告　子○○
選任辯護人　顏萬文律師
被　　　告　辛○○
選任辯護人　湯瑞科律師
上列被告等因違反毒品危害防制條例等案件，經檢察官提起公訴
（93年度偵字第4376、4638、4888號、94年度偵字第178 號），
本院判決如下：
    主  文
丙○○連續販賣第一級毒品，累犯，處有期徒刑拾年，褫奪公權
伍年，扣案之第一級毒品海洛因貳包（含袋重伍拾柒點陸公克，
驗得淨重伍拾伍點玖捌公克，純質淨重肆拾伍點參公克）沒收銷
燬之，門號零玖貳壹貳參貳貳參肆號行動電話壹支、牛皮紙袋貳
只及販賣第一級毒品所得財物新臺幣拾陸萬元均沒收，門號零玖
貳壹貳參貳貳參肆號行動電話壹支及牛皮紙袋貳只如全部或一部
不能沒收時，追徵其價額，新臺幣拾陸萬元如全部或一部不能沒
收時，以其財產抵償之；又販賣第二級毒品，累犯，處有期徒刑
伍年，褫奪公權參年，門號零玖貳壹貳參貳貳參肆號行動電話壹
支及販賣第二級毒品所得財物新臺幣伍萬貳仟元均沒收，門號零
玖貳壹貳參貳貳參肆號行動電話壹支如全部或一部不能沒收時，
追徵其價額，新臺幣伍萬貳仟元如全部或一部不能沒收時，以其
財產抵償之；又以加害生命、身體之事，恐嚇他人致生危害於安
全，累犯，處有期徒刑捌月；又共同常業詐欺，累犯，處有期徒
刑貳年。應執行有期徒刑拾伍年，褫奪公權伍年，扣案之第一級
毒品海洛因貳包（含袋重伍拾柒點陸公克，驗得淨重伍拾伍點玖
捌公克，純質淨重肆拾伍點參公克）沒收銷燬之，門號零玖貳壹
貳參貳貳參肆號行動電話壹支、牛皮紙袋貳只及販賣第一級、第
二級毒品所得財物新臺幣貳拾壹萬貳仟元均沒收，門號零玖貳壹
貳參貳貳參肆號行動電話壹支及牛皮紙袋貳只如全部或一部不能
沒收時，追徵其價額，新臺幣貳拾壹萬貳仟元如全部或一部不能
沒收時，以其財產抵償之。
戊○○連續施用第二級毒品，累犯，處有期徒刑參月；又共同常
業詐欺，累犯，處有期徒刑壹年貳月。應執行有期徒刑壹年貳月
。
辰○○共同常業詐欺，累犯，處有期徒刑伍年。
子○○、辛○○均無罪
    事  實
一、丙○○前因重傷害及違反槍砲彈藥刀械管制條例等案件，經
    臺灣高雄地方法院於民國86年2 月11日以85年度自緝字第11
    5 號判處應執行有期徒刑5 年3 月確定，並於90年10 月20
    日縮刑期滿未經撤銷假釋，視為執行完畢。詎其仍不知悔改
    ，明知海洛因、安非他命業經政府公告為毒品危害防制條例
    第2 條第2 項第1 、2 款之第一、二級毒品，不得非法持有
    、販賣，竟仍意圖營利，基於販賣第一級毒品海洛因之概括
    犯意及販賣第二級毒品安非他命之犯意，以其所有之門號00
    00000000號行動電話1 支，作為與陳俊宏（其所持用之門號
    0000000000號行動電話）聯絡交易毒品之犯罪工具（以「到
    丙○○家中聊天」作為購買毒品之暗語），分別於93年6 月
    7 日21時許、同年6 月14日19時許，連續在其位於屏東縣內
    埔鄉○○村○○路48號住處，以新台幣（下同）8 萬元之代
    價售予由女友曾裕甯陪同之陳俊宏第一級毒品海洛因1 包（
    毛重5 錢）各1 次，供其施用；又於同年6 月21日15時許，
    在丙○○上開住處，以5 萬2 千元之代價售予陳俊宏第二級
    毒品安非他命2 包（毛重2 兩，即75公克）供其施用，丙○○上開3 次販賣毒品，共得款21萬2 千元。嗣於同年6 月22
    日17時許，嘉義市警察局第一分局八掌派出所員警在嘉義市
    查獲陳俊宏所持有，且均係前購自丙○○而施用剩餘之安非
    他命1 包（毛重37 .5 公克）、海洛因1 包（含袋重0.99公
    克），在陳俊宏與曾裕甯2 人之配合追緝下，由陳俊宏以上
    開行動電話及暗語之聯絡方式，與丙○○接洽，佯稱尚須南
    下購買毒品，其後八掌派出所員警侯方域、寅○○、陳建穎
    、陳東焜等人與陳俊宏、曾裕甯南下至丙○○上開住處，其
    等於6 月22日23時許抵達後，即由寅○○佯裝為亟需毒品之
    友人偕同陳俊宏、曾裕甯入內，向丙○○購買價格為24萬元
    之海洛因，丙○○並命屋內有與其共同販賣海洛因之犯意聯
    絡之某姓名年籍不詳成年男子外出取貨，未久後該男子返回
    該處並交給丙○○以牛皮紙袋（未扣案）外包裝之海洛因2
    包（含袋重57.6公克，驗得淨重55.98 公克，純質淨重45.3
    公克），丙○○將該2 包海洛因交予陳俊宏後，陳俊宏乃向
    丙○○佯稱要先將該2 包海洛因帶至屋外試吃檢驗純度後再
    回頭給錢，丙○○同意後，陳俊宏等人隨即至內埔農會前將
    該購得毒品交由待命員警檢驗，確認該毒品係第一級毒品海
    洛因後，陳俊宏再次帶同警方一同至丙○○上開住處，經警
    方出示證件及告知事由後，丙○○乃配合員警至派出所調查
    。
二、辰○○、辛○○2 人於91年9 月11日21時許，至壬○○所經
    營位於屏東縣內埔鄉○○路179 號之農藥行，邀約壬○○至
    屏東縣內埔鄉○○村○○路之「中國娃娃」小吃部喝酒、賭
    博，席間丙○○與另一姓名年籍不詳之成年男子加入賭局，
    約2 小時後，丙○○等人終止賭局並結算賭債，壬○○賭輸
    之金額達180 萬元，丙○○即當場向壬○○言稱：「限你3
    天內要還150 萬，不然要你好看」等語，以此加害生命、身
    體之事，恐嚇壬○○致生危害於安全，藉此方式促使壬○○
    返還賭債，壬○○因此心生恐懼，乃於翌日即91年9 月12日
    籌措37餘萬元後，至辛○○位於屏東縣內埔鄉○○村里○路
    72號住處，當面交付現金37萬餘元給丙○○。而丙○○又要
    求壬○○開立10張面額各10萬元之本票存放在辛○○住處，
    以每10天為1 期將該欠款在辛○○住處清償，惟壬○○交付
    多期後，因財務狀況無法負擔，乃向丙○○要求改為每期5
    萬元，經丙○○同意後，壬○○因懼前開丙○○向其恐嚇所
    言之情事發生，遂四處周轉鉅額現金，最末共交付丙○○等
    人130 餘萬元。
三、戊○○前因竊盜案件，經臺灣屏東地方法院於91年5 月10日
    以90年度易字第1521號判處有期徒刑10月確定，並於92年5
    月5 日縮刑期滿執行完畢，且前因施用毒品案件，經送觀察
    勒戒後，認無繼續施用毒品之傾向，由臺灣屏東地方法院檢
    察署檢察官於91年5 月27日以91年度毒偵緝字第88號為不起
    訴處分確定。惟其仍不思戒除惡習，復於觀察勒戒執行完畢
    後5 年內，基於施用第二級毒品甲基安非他命之概括犯意，
    自93年7 月間某日起至93年9 月15日18時40分許往前回溯72
    小時內之某時止，連續在屏東縣內埔鄉○○村○○街32 號5
    樓住處，以玻璃球燒烤之方式，施用第二級毒品甲基安非他
    命多次。嗣於93年9 月15日在臺灣屏東地方法院檢察署檢察
    官偵查訊問時，戊○○向檢察官自首有施用第二級毒品甲基
    安非他命行為，經該署採尿送驗而查獲。
四、辰○○前因賭博案件，經臺灣高等法院高雄分院於88年9 月
    8 日以88年度上易字第1167號判處有期徒刑3 月確定，並於
    88年11月22日易科罰金執行完畢。戊○○基於意圖為自己不
    法所有之犯意，或與辰○○、丙○○共同基於意圖為自己不
    法所有之犯意聯絡，而辰○○及丙○○或與癸○○、陳秋珠
    （癸○○之妻）、丑○○（癸○○夫婦、丑○○已另為緩起
    訴處分）共同基於意圖為自己不法所有之犯意聯絡，自91年
    9 月11日起至93年5 月17日止之期間，先行選定屏東、內埔
    之區域內經濟富裕之丁○○、己○○、卯○○、乙○○、庚○○等人，利用其等經商做生意之機會或其他情誼關係，分
    別由與其等相識之人邀約其等至娛樂場所喝酒，並加入已由
    戊○○、辰○○、丙○○、癸○○等人分別或共同設計之賭
    局，再由辰○○、戊○○分別以手掌心內骰子取代其他骰子
    之方式詐賭，以此詐術使上開丁○○等5 人於賭局中陷於錯
    誤，並皆欠下鉅額賭債，再由丙○○、戊○○等人出面協調
    賭債金額後，上開丁○○等5 人即分別交付財物予渠等。辰
    ○○、戊○○、丙○○等3 人並恃此詐賭之行為為生，而以
    之為常業。上開行為時、地、對象如下：
（一）辰○○、戊○○、丙○○共同基於意圖為自己不法所有之
      犯意聯絡，於92年6 月中旬某日，藉不知情之子○○（以
      「陽家棟」之名）欲買機車之機會，由戊○○及子○○先
      至丁○○所經營位於屏東縣內埔鄉○○路97號之機車行商
      談購買機車事宜，旋於92年6 月25日22時許，戊○○再以
      子○○欲與丁○○洽談辦理機車過戶細節之由，邀約丁○○至屏東縣內埔鄉○○路208 之1 號「強強滾」小吃部與
      其等和辰○○共同飲酒，辰○○並通知有前開犯意聯絡之
      丙○○到現場加入已設計之賭局，而丙○○隨後至該處，
      向丁○○佯稱其有意購買機車1 部，並當場交付2 萬元予
      丁○○作為購車之訂金。其後辰○○、戊○○2 人即與丁○○、丙○○以小吃部店內之骰子比點數之方式賭博，子
      ○○則在旁記帳，期間辰○○則以手掌心內小點數之骰子
      取代大點數骰子之方式變換點數，以此方式使丁○○陷於
      錯誤，而於賭局終止時賭輸丙○○、辰○○、戊○○等人
      共200 萬元，丙○○並在該小吃部持子○○在場所記載丁○○賭債200 萬元之帳單，要求丁○○於一星期內返還賭
      債。嗣於92年7 月1 日某時，丙○○至丁○○所經營之前
      開機車行，交付其證件予丁○○要求其應將重型機車1部
      （車號K85 －175 號，該車因報失竊，目前去向不明）辦
      理過戶予丙○○，以此抵償丙○○所贏得之一部份賭債，
      且要求丁○○盡快償還剩餘金額，丁○○則先將上開機車
      過戶給丙○○。之後丁○○請人居中協調賭債數額，將賭
      金降至65萬元，而於92年7 月4 日13時許，在前開機車行
      支付現金65萬元予丙○○，再由丙○○、辰○○、戊○○
      等3 人朋分花用。
（二）緣己○○於92年10月10日15時許，與友人在屏東縣麟洛鄉
      ○○路163 號「雲海軒」卡拉OK歌唱消費之際，己○○聯
      絡其朋友丑○○前來助興，丑○○遂基於與癸○○、陳秋
      珠、辰○○、丙○○等人共同意圖為自己不法所有之犯意
      聯絡，先聯絡陳秋珠，由陳秋珠聯絡其夫癸○○，再由癸○○聯絡辰○○，而其等承前之犯意聯絡，先由陳秋珠備
      妥本票，而迨一行人先後抵達上開卡拉OK，即邀請己○○
      參與由其等設計之賭局，再由辰○○以前開換骰子之方式
      ，使己○○陷於錯誤，而於賭局結束時，共賭輸辰○○等
      4 人186 萬元，陳秋珠並取出預備之本票，由己○○當場
      簽立186 萬元之本票後始各自離去。嗣翌日即92年10月11
      日某時，丑○○打電話約己○○、癸○○，至屏東市○○
      路「喜悅地」咖啡廳處理該筆欠款，癸○○則邀約有前開
      共同犯意之丙○○一同前往，渠等在該咖啡廳時，丑○○
      假意交付同日由癸○○於己○○未到前在該咖啡廳給其之
      10萬元予癸○○，當作丑○○於前1 日賭博之輸款，以取
      信己○○，而後雙方談妥欠款降至130 萬元，並由己○○
      簽立7 張本票（其中1 張為100 萬元，付款期限為92年10
      月24日，另6 張各為5 萬元，付款期限自92年11月15日至
      93年4 月15日，每月15日兌現5 萬元）予癸○○收受。惟
      己○○無力償還該筆金額，遂找朋友透過丙○○接洽癸○○之方式，約定以60萬元之金額解決該筆債務。己○○旋
      於92年10月27日至麟洛鄉農會提領60萬元交付予其友人，
      委由該名友人託丙○○轉交給癸○○，再由癸○○各分十
      幾萬元予辰○○、丑○○，而丙○○亦分得數萬元。
（三）辰○○、戊○○與自稱「李國華之」成年男子共同基於意
      圖為自己不法所有之犯意聯絡，見卯○○在屏東縣萬丹鄉
      ○○路○ 段357 號經營越南新娘仲介店，藉與卯○○做生
      意之機會，於92年10月中旬某日，委由不知情之子○○帶
      同自稱「李國華」之人前去卯○○之店內，向卯○○稱「
      李國華」有意迎娶越南新娘並委託其仲介，嗣雙方約定於
      92 年10 月17日18時許，在屏東縣內埔鄉東寧村之電信局
      前見面，惟「李國華」有於約定時間到達該地，子○○則
      未出現，而「李國華」帶同卯○○前去屏東縣竹田鄉南勢
      村高架橋下某小吃部與辰○○、戊○○一同用餐飲酒，辰
      ○○等人則於席間邀約卯○○參與玩骰子之賭局，並由辰
      ○○以上開同一變換骰子之詐賭手法，使卯○○陷於錯誤
      ，而於賭局結束時，共賭輸辰○○、戊○○等人156 萬元
      ，戊○○要求卯○○簽立本票，卯○○則於當場開立60萬
      元之本票後離去。嗣卯○○委其友人鍾日進及余玉榜處理
      其賭債問題，最後則以現金10萬元及開立3 張支票（分別
      為5 萬元、7 萬5 千元、7 萬5 千元）共30萬元達成協議
      ，其後卯○○於92年10月24日某時，接獲渠等電話通知及
      指示，將現金10萬元及前開支票3 張拿至屏東市電信局前
      交付綽號「展仔」之錢承澤，再透過不知情之吳永順、林
      春燕、子○○等人之金融帳戶將該支票調現後，分由辰○○、戊○○等人收受現金（辰○○收2 萬5 千元、戊○○
      收2 、3 萬元，其餘金額流向不明）。
（四）辰○○、戊○○2 人承前之犯意聯絡，於93年4 月7 日17
      時許，辰○○見友人乙○○至其報社來訪，當面邀約乙○○一同到屏東縣麟洛鄉○○村○○路130 之8 號「大自然
      卡拉OK」店飲酒，辰○○亦通知戊○○前來報社，其後3
      人共同至前開卡拉OK店消費，辰○○並邀約乙○○參與其
      與戊○○已設計好之賭局，而由辰○○以前開同一換骰子
      之手法，使乙○○在賭局中陷於錯誤，最後由戊○○持乙○○賭輸辰○○、戊○○之帳單70萬元予乙○○，要求乙○○清償賭債。嗣於93年5 月12日，乙○○之父親甲○○
      委託張文寶出面協調此事，而後於同年5 月18日10時許，
      由張文寶在內埔鄉公所交付戊○○共18萬元（現金8 萬元
      及支票10萬元）後解決此事。
（五）戊○○復基於意圖為自己不法所有之犯意，於93年5 月17
      日20時許，由不知情之鍾光明先至庚○○所經營位於屏東
      縣內埔鄉○○路11之1 號之藝品店，稱其友人戊○○欲購
      買玉器，未久，戊○○即進入店中向庚○○聲稱要買玉飾
      贈其女友，庚○○隨即取出價值約50萬元之玉飾，與戊○○一同搭乘鍾光明所駕駛之自小客車至高雄縣澄清湖附近
      之某卡拉OK店，準備供戊○○所稱之女友鑑賞，雙方於等
      候期間，戊○○邀約庚○○參與玩骰子之賭局，並拿出1
      萬6 千元給庚○○，聲稱係購買玉器之錢，以之作為庚○○之賭本，而戊○○則以前開換骰子之手法，使庚○○陷
      於錯誤，而於賭局結束時共賭輸戊○○60萬元。經庚○○
      之友人黃順光出面協調後，將賭債降至40萬元，而後因警
      方主動調查偵辦，庚○○始未將40萬元交付予戊○○，惟
      事前戊○○已於前開賭博當日先行取走庚○○所有價值約
      20萬元之玉飾，致庚○○受有該財物之損失。
    理  由
壹、被告丙○○、戊○○、辰○○有罪部分
一、被告丙○○販賣海洛因及安非他命部分
（一）證據能力部分
      按被告以外之人於偵查中向檢察官所為之陳述，除顯有不
      可信之情況者外，得為證據；次按被告以外之人於檢察事
      務官、司法警察官或司法警察調查中所為之陳述，與審判
      中不符時，其先前之陳述具有較可信之特別情況，且為證
      明犯罪事實存否所必要者，得為證據；又按被告以外之人
      於審判外之陳述，雖不符前4 條之規定，而經當事人於審
      判程序同意作為證據，法院審酌該言詞或書面陳述作成之
      情況，認為適當者，亦得為證據。當事人、代理人或辯護
      人於法院調查證據時，知有第159 條第1 項不得為證據之
      情形，而未於言詞辯論終結前聲明異議者，視為有前項之
      同意，刑事訴訟法第159 條之1 第2 項、第159 條之2 、
      第159 條之5 分別定有明文。查本件證人陳俊宏、曾裕甯
      、侯方域、寅○○、陳東焜於偵訊中證述內容，依卷證所
      示，其作成狀態，並無違背前開5 人之個人意思而為陳述
      ，或其他違法取供之情形，且上開證人均經具結在案，被
      告丙○○、辯護人陳旻沂對此部分所述，於本院審理時亦
      不爭執其證據能力及真實性，足認並無顯不可信之情況，
      依前述同法第159 條之1 第2 項規定，自有證據能力。另
      辯護人陳旻沂聲請傳喚證人陳俊宏、曾裕甯2 人部分，已
      經本院另以裁定駁回其聲請，合先敘明。
（二）訊據被告丙○○於本院審理時固坦承曾於93年6 月22日晚
      間，在其屏東縣內埔鄉○○村○○路48號住處，交付陳俊
      宏本件在案之海洛因2 包（含袋重57.6公克、驗得淨重55
      .98公克，純質淨重45.3 公克），及當日配合嘉義市警察
      局第一分局八掌派出所員警回派出所調查等事實，惟矢口
      否認有何販賣第一、二級毒品海洛因及安非他命之犯行，
      辯稱：「當天我交給陳俊宏的海洛因2 包，是陳俊宏之前
      寄放在我這裡的，我只是把海洛因還給陳俊宏，我沒有販
      賣海洛因及安非他命給陳俊宏」云云。然查：
  １、上開被告丙○○於93年6 月22日晚間交付給陳俊宏之在案
      白色粉末2 包，經送請法務部調查局鑑驗結果，認均係第
      一級毒品海洛因（驗得淨重55.98 公克，含袋重57 .6 公
      克，純質淨重45.30 公克，毒品純度高達80.92 ％）無訛
      ，有法務部調查局93年9 月10日調科壹字第240003233 號
      鑑定通知書1 紙在卷可稽，且被告丙○○對於當日有將該
      2 包海洛因交付予陳俊宏之事實亦不爭執，是被告丙○○
      確曾易手此部分第一級毒品海洛因之事實，已堪認定。
  ２、被告丙○○分別於93年6 月7 日21時許、同年6 月14日19
      時許，以其所有之門號0000000000號行動電話作為與陳俊
      宏所有之門號0000000000號行動電話聯絡買賣毒品之工具
      ，連續在其上開綏平路48號住處，販賣第一級毒品海洛因
      予由女友曾裕甯陪同之陳俊宏2 次，每次為海洛因1 包（
      毛重5 錢）代價8 萬元；另於同年6 月21日15時許，以上
      開行動電話與陳俊宏聯絡後，在其上開住處，以5 萬2 千
      元之代價售予陳俊宏第二級毒品安非他命2 包（毛重2兩
      ）；又陳俊宏、曾裕甯於93年6 月22日遭警查獲施用毒品
      犯行後，供出其毒品來源，陳俊宏、曾裕甯2 人乃配合警
      方查緝毒品行動，由陳俊宏先以其前開行動電話與被告丙○○約定購買海洛因，再由嘉義市警察局第一分局八掌派
      出所員警侯方域、寅○○、陳建穎、陳東焜等人與陳俊宏
      、曾裕甯南下至被告丙○○之前開住處，而寅○○佯裝欲
      購買毒品之友人偕同陳俊宏、曾裕甯入內，由陳俊宏開口
      向被告丙○○購買價格為24萬元之海洛因，被告丙○○即
      命屋內1 姓名年籍不詳之成年男子外出取貨，其後該名男
      子返回該處並交付被告丙○○以牛皮紙袋包裝之海洛因2
      包，被告丙○○再將該毒品交給陳俊宏，陳俊宏並向被告
      丙○○要求要至屋外試吃純度後再回頭給錢等事實，業經
      證人陳俊宏、曾裕甯2 人於偵訊及證人寅○○於偵訊、本
      院審理時證述甚詳；且證人陳俊宏、曾裕甯2 人分別受有
      觀察勒戒處分，復未因上開證述而獲有依毒品危害防制條
      例第17條所定減刑寬典之優待，亦經本院查閱證人陳俊宏
      、曾裕甯之前科資料屬實，有臺灣高等法院被告前案紀錄
      表2 份在卷可查，是證人陳俊宏、曾裕甯亦無謀求減刑之
      利，而構陷被告丙○○犯罪之必要。此外，並有被告丙○○所有持用之門號0000000000行動電話壹支扣案可證，且
      有該行動電話與證人陳俊宏所有上開行動電話門號之通聯
      紀錄在卷可參，而證人陳俊宏於93年6 月22日17時許，為
      嘉義市警察局第一分局八掌派出所員警在嘉義市查獲時所
      持有之白色粉末1 包（含袋重0.99公克），經送法務部調
      查局鑑驗結果，亦確係第一級毒品海洛因無訛，有該局93
      年7 月20日調科壹字第180001827 號鑑定通知書1 紙附卷
      可佐，足認前開證人等上開所述確與事實相符，應可採為
      被告論罪科刑之依據。
  ３、至辯護人就被告丙○○所涉此部分犯行，為被告利益辯稱
      ：證人陳俊宏與曾裕甯均指稱係證人陳俊宏向被告丙○○
      購買毒品，而與證人寅○○證稱當時係證人陳俊宏向被告
      丙○○介紹係寅○○欲購買毒品，其等所述不一；而買賣
      毒品應屬隱密之事，證人陳俊宏既未於電話聯絡時告知被
      告丙○○要攜同朋友前來購買毒品，被告丙○○在不清楚
      證人寅○○之背景下，豈敢貿然販賣毒品，且93年6 月22
      日買賣過程中，既未提及毒品數量，何以知悉價格為24萬
      元，又被告丙○○果係販賣毒品，為何會在證人陳俊宏等
      人尚未支付價金前，任由證人陳俊宏等人先取走毒品，故
      上開證人等證述被告丙○○販賣毒品情節，皆不可信等語
      。然查，證人陳俊宏於93年6 月7 日、同年6 月14日在被
      告丙○○前開住處向其購買海洛因2 次，另於同年6 月21
      日在相同處所向其購買安非他命1 次之事實，已據證人陳
      俊宏、曾裕甯分別於偵訊時證述明確，另對於同年6 月22
      日，證人陳俊宏攜其女友曾裕甯及證人寅○○至被告丙○○上開住處，由證人陳俊宏出面洽談購買海洛因之過程，
      及該次購買毒品之數量、價格、試用毒品後給付價金之約
      定等細節，證人陳俊宏、曾裕甯、寅○○結證之內容亦相
      符合，而證人寅○○雖於審理時證稱證人陳俊宏向被告丙○○介紹係其要購買毒品，惟其亦證稱買賣毒品之過程，
      皆由證人陳俊宏出面向被告丙○○洽談，與證人陳俊宏證
      述其帶同警員至丙○○住處購買毒品之情並無矛盾，是辯
      護人此部分辯解，尚無可採。另買賣毒品乃為政府積極查
      緝之違法行為，故毒品交易之管道門路通常係同有毒癮之
      朋友間相互介紹隱密進行，又證人陳俊宏既係向被告丙○○購買毒品之熟客，彼此對於毒品種類、數量、價格及支
      付金錢之方式等交易細節，皆有相當程度之默契與信賴基
      礎，是證人陳俊宏帶同佯裝欲購買毒品之友人至被告丙○○上開住處交易毒品，且雙方在未明說毒品數量、價格之
      情形下即有一致之認知，衡諸前開說明，乃事屬常見，辯
      護人此部分辯解，亦不可採。
  ４、綜上所述，被告丙○○否認有販賣第一、二級毒品海洛因
      及安非他命情事云云，無非卸責，應不可採，被告所為此
      部分犯行事證明確，其販賣第一級毒品海洛因、第二級毒
      品安非他命犯行已堪認定。
二、被告丙○○恐嚇危安部分
    訊據被告丙○○矢口否認有何恐嚇犯行，辯稱：我沒有恐嚇
    壬○○還錢，是他跟我說賭債可不可以打折，我說那不只是
    我的錢，後來說看怎麼樣，3 天後再說云云。惟查：被告丙○○與共同被告辰○○、辛○○及壬○○於91年9 月11日在
    前開「中國娃娃」小吃部賭博，最後結算壬○○共賭輸180
    萬元，被告丙○○即在小吃部現場向壬○○恐嚇稱：「限你
    3 日內要還150 萬元，不然要你好看；要把債還完，不然要
    去店裡找你，要你好看」等語，致壬○○因此心生恐懼，而
    於其後四處籌錢，陸續償還被告丙○○等人共130 餘萬元之
    金額一節，業經證人壬○○於本院審理時證述明白，另觀證
    人壬○○於審理時對於被告丙○○是否會在繳錢期限前打電
    話出言恐嚇其按時交錢，使其懼怕一情，乃證述到期日前，
    被告丙○○都會打電話給伊，伊若要求被告丙○○等一下，
    被告丙○○就會以較大聲之口氣說要等到何時，並沒有在電
    話中出言恐嚇伊還錢等語，倘證人壬○○確有誣陷被告丙○○恐嚇危安之意，當無對被告丙○○是否有以電話恐嚇一情
    ，做出對被告丙○○有利證言之理，益徵證人壬○○所證被
    告丙○○曾在該小吃部出言恐嚇之情可信。佐以賭債非屬正
    常合法交易之金錢債務，證人壬○○竟前後共支付鉅額賭債
    130 餘萬元，苟非其承受相當之心理壓力與恐懼，應不可能
    在無法兼顧自身家庭經濟狀況之情形下，仍按被告丙○○之
    要求繼續償還賭債，故可認證人壬○○證稱被告丙○○有在
    上開小吃部現場以前開言語恐嚇其還錢乙節，應可採信。被
    告丙○○此部分恐嚇犯行，亦可認定
三、被告戊○○連續施用第二級毒品部分
    被告戊○○於上開時、地，以玻璃球燒烤之方式，連續施用
    第二級毒品甲基安非他命多次之事實，業經被告戊○○於本
    院審理時坦承不諱，且於93年9 月15日18時40分許，為臺灣
    屏東地方法院檢察署檢察官命警對其所採集之尿液檢驗結果
    ，呈甲基安非他命陽性反應，有長榮大學93年10月19日確認
    報告1 紙在卷可憑，是被告戊○○上開不利於己之自白，確
    與事實相符，而可採信。被告戊○○此部分犯行，事證明確
    ，洵堪認定。
四、被告丙○○、戊○○、辰○○共同常業詐欺取財部分
    訊據被告戊○○坦承有為本件獨自或與被告辰○○、丙○○
    共同常業詐欺之所有犯行（對象分別包括丁○○、卯○○、
    乙○○及庚○○），而被告丙○○、辰○○皆矢口否認有何
    常業詐欺犯行，被告丙○○辯稱：我有參與和丁○○之賭博
    ，也有幫忙協調解決丁○○、己○○的賭債問題，但是我不
    知道有人詐賭，也沒有參與詐賭云云，被告辰○○則辯稱：
    我沒有詐賭丁○○、己○○、卯○○、乙○○，我之前承認
    的詐賭，意思是我可以用機率的方式拋骰子云云。惟查：被
    告辰○○在與丁○○、卯○○、乙○○玩骰子之賭局中，有
    以其手掌心之骰子調換其他點數骰子之方式詐賭，使丁○○
    等人陷於錯誤而賭輸鉅額債務，且被告辰○○於每件詐賭事
    後，皆分給戊○○部分詐賭賭金，丁○○部分戊○○分得 4
    、5 萬元，卯○○部分則分得 2、3 萬元、乙○○部分則拿
    18萬元等情，業經證人戊○○於本院審理時證述明確（參見
    本院94年度訴字第44號卷第354 頁），另被告辰○○以上開
    手掌心內骰子調換其他骰子之手法，與癸○○、陳秋珠、丑
    ○○等人共同詐賭己○○，並由丑○○在己○○面前以癸○○預先交付之10萬元假意交給癸○○，作為賭輸之債款，以
    取信己○○，且將己○○交付之賭金60萬元分交癸○○、丑
    ○○、辰○○各十幾萬元，以此分工方式詐賭己○○等節，
    亦經證人癸○○、丑○○於本院審理時分別證述在卷（參見
    上開本院卷第343 頁、第350 至351 頁），參以被告辰○○
    於本院審理時數次坦承其詐賭丁○○、己○○、卯○○、乙○○之事實，並自承其詐賭之方式係將比較大之骰子調換摻
    雜在賭博所用之骰子中一情（參見上開本院卷第26頁、第10
    3 頁、第114 頁），與上開證人戊○○、癸○○所證稱其係
    以換骰子之手法在賭局中詐賭內容大致相符，益證上開證人
    等證述信而有據，是被告辰○○嗣後翻異所為無詐賭等詞，
    顯係狡飾卸責之詞，不可採信。此外，被告丙○○雖辯稱其
    無參與詐賭丁○○、己○○云云，然查上開丁○○、己○○
    2 部分之賭債處理過程，皆係由被告丙○○出面與其等2 人
    協調賭債金額及償還方式，此亦為被告丙○○所不爭執，觀
    以丁○○之上開賭局中，僅丁○○1 人賭輸欠下債務，且被
    告辰○○、戊○○2 人委由被告丙○○出面向丁○○討回債
    務，其等3 人並分受丁○○所交付之賭金等情，被告丙○○
    所稱不知被告辰○○詐賭云云，已值可疑。又參之被告辰○○與癸○○、丑○○、陳秋珠等人共同詐賭己○○之部分，
    已經本院認定說明如上，衡以被告丙○○與癸○○、丑○○
    2 人共同至上開「喜悅地」咖啡廳，和己○○協調賭債問題
    ，亦在之後居間幫忙己○○和癸○○講價錢，且癸○○於事
    後分部分金額予被告丙○○等節，足認此乃一分工細膩、計
    畫周詳之詐欺犯罪集團，亦即係被告辰○○、丙○○、戊○○及癸○○、丑○○、陳秋珠等人，分別先行選定屏東、內
    埔之區域內經濟富裕之丁○○、己○○、卯○○、乙○○、
    庚○○等人，利用其等經商做生意之機會或其他情誼關係，
    分別由與其等相識之人邀約其等至娛樂場所喝酒，並加入已
    由戊○○、辰○○、丙○○、癸○○等人分別或共同設計好
    之賭局，再由辰○○、戊○○分別以手掌心內骰子調換之方
    式詐賭，以此詐術使上開丁○○等5 人於賭局中陷於錯誤，
    並皆欠下鉅額賭債，再由丙○○、戊○○等人出面協調賭債
    金額後，上開丁○○等5 人即分別交付財物予渠等，以此分
    工方式進行詐欺犯罪之集團結構。且按刑法上所謂常業犯，
    指反覆以同種類行為為目的之社會活動之職業性犯罪而言，
    至於犯罪所得之多寡，是否恃此犯罪為惟一之謀生職業，則
    非所問，縱令兼有其他職業，仍無礙於該常業犯罪之成立，
    有最高法院85年臺上字第510 號判例可資參照，本件被告辰
    ○○、戊○○2 人有為多次詐欺犯行，其時間前後延續近1
    年，且每次詐欺所得之金額非微，又被告丙○○除於上開賭
    局中穿插期間，更參與協調及追討賭債之部分，而皆於事後
    分得部分金額，參之前揭判例意旨，顯見其等乃恃此詐賭之
    行為為生，而以之為常業，是被告丙○○所辯不知詐賭之情
    云云，不足採信。而被告戊○○上開不利於己之自白（即詐
    賭丁○○、卯○○、乙○○、庚○○4 人部分），佐以前開
    說明，應與事實相符，可以採信。是被告辰○○、戊○○、
    丙○○此部分共同常業詐欺犯行，事證明確，堪以認定。
五、論罪科刑
（一）被告丙○○部分
      查海洛因、安非他命分別係屬毒品危害防制條例第2 條第
      2 項第1 、2 款規定之第一、二級毒品，不得非法販賣。
      故核被告丙○○販賣海洛因及安非他命所為，係犯毒品危
      害防制條例第4 條第1 項、第2 項之販賣第一、二級毒品
      海洛因及安非他命二罪。又被告丙○○恐嚇證人壬○○償
      還賭債之所為，係犯刑法第305 條之恐嚇危安罪，公訴意
      旨雖認此部分係犯刑法第346 條第1 項恐嚇取財罪，然證
      人壬○○積欠被告丙○○、共同被告辰○○、辛○○等人
      之180 （後降為150 萬元）萬元，既係賭博輸贏之結果，
      仍屬證人壬○○原本即承擔之債務，被告丙○○僅是以恐
      嚇危安之手段，促使證人壬○○返還債務，並非恐嚇取財
      之行為態樣，惟因其基本社會事實相同，本院自應審理並
      變更起訴法條，附此敘明。再被告丙○○詐賭丁○○、己○○並以之為常業之所為，係犯刑法第340 條之常業詐欺
      罪。其詐欺丁○○、己○○及於93年6 月22日販賣第一級
      毒品海洛因等犯行，分別與被告辰○○、戊○○或癸○○
      、丑○○、陳秋珠等人或上開某姓名年籍不詳之成年男子
      ，有犯意聯絡及行為分擔，均為共同正犯。而其上開因販
      賣而持有海洛因及安非他命之低度行為，為其後販賣之高
      度行為所吸收，均不另論罪。又其於93年6 月22日販賣海
      洛因予證人陳俊宏等人之犯行，係司法警察對於自始即有
      販賣海洛因故意之被告丙○○，因達成犯罪調查目的之必
      要，佈設機會，與之對合，藉以蒐集證據，且不違背法定
      程序，在證人陳俊宏等人之配合佯裝下，向被告丙○○購
      買毒品，惟證人陳俊宏等人該次買受毒品並非基於其等真
      意，是被告丙○○該次販賣海洛因雖已著手於構成要件行
      為之實施，仍未達販賣之既遂結果，為未遂犯。然被告丙○○先後販賣第一級毒品海洛因之既遂及未遂數行為間，
      時間緊接，所犯構成要件相同之罪，顯係基於概括犯意為
      之，為連續犯，應依刑法第56條之規定論以販賣海洛因既
      遂之一罪，並就其法定刑罰金部分加重其刑，至法定刑為
      死刑或無期徒部分，依法不得加重。再者，被告丙○○前
      因重傷害及違反槍砲彈藥刀械管制條例等案件，經臺灣高
      雄地方法院於86年2 月11日以85年度自緝字第115 號判處
      應執行有期徒刑5 年3 月確定，並於90年10月20日縮刑期
      滿未經撤銷假釋，視為執行完畢，有臺灣高等法院被告前
      案紀錄表及臺灣屏東地方法院檢察署刑案資料查註紀錄表
      各1 份在卷可佐，其於有期徒刑執行完畢後5 年內，再犯
      本件有期徒刑以上之前開4 罪，均為累犯，其販賣第一級
      毒品罪部分應依刑法第47條規定遞加重其刑，另販賣第二
      級毒品罪、恐嚇危安罪、常業詐欺罪等部分亦皆應依同條
      規定加重其刑。復查被告販賣海洛因、安非他命予他人施
      用，固戕害他人之身心，惟念其對重典之認識不夠深切，
      且販毒之對象僅1 人，毒品數量、所得價金均不多，與販
      賣海洛因之大、中盤毒梟未可比擬，若處以最輕法定刑無
      期徒刑，依社會一般觀念不無情輕法重之虞，客觀上足以
      引起一般同情，衡情尚有可憫恕之處，爰均依刑法第59條
      規定，減輕其所犯販賣第一、二級毒品之刑，並與前開得
      以加重部分依法先加後減之。被告丙○○所犯上開4 罪間
      ，犯意各別，行為互異，應予分論併罰。茲審酌被告丙○○為圖私利，竟販賣海洛因、安非他命危害社會大眾健康
      生命，且犯後猶飾詞卸責，惟念其販賣海洛因、安非他命
      期間不長、數量不多、所得非鉅，又常業詐欺他人並以恐
      嚇之手段逼迫他人償還債務，其手段惡劣，足以威脅他人
      之正常安寧生活等一切情狀，分別量處如主文所示之刑，
      又依被告丙○○之犯罪性質，認有褫奪公權之必要，併予
      宣告如主文所示之褫奪公權期間，並就其最長期間執行，
      及定其應執行之刑。在案之海洛因2 包（驗得淨重55.98
      公克，含袋重57.6公克，純質淨重45.30 公克，毒品純度
      高達80 .92 ％ ，有法務部調查局93年9 月10日調科壹字
      第240003 233號鑑定通知書1 紙在卷可稽），係毒品危害
      防制條例所規定之第一級毒品，應依同條例第18條第1 項
      前段規定宣告沒收銷毀之。扣案之門號0000000000號行動
      電話1 支及牛皮紙袋2 只，該門號之行動電話係被告丙○○所有，為其自承在卷，而該行動電話供販賣海洛因及安
      非他命所用，牛皮紙袋係其所有並供販賣海洛因所用，已
      如前述，該牛皮紙袋雖未據扣案，然現無證據證明其業已
      滅失，爰均依毒品危害防制條例第19條第1項 規定宣告沒
      收之，如全部或一部不能沒收時，追徵其價額。另被告丙○○販賣第一、二級毒品分別所得之財物16 萬 元、5 萬
      2 千元（共計21萬2 千元），亦應依毒品危害防制條例第
      19條第1 項規定宣告沒收，如全部或一部不能沒收時，以
      其財產抵償之。至證人陳俊宏於93年6 月22日為警查獲時
      所持有之第一級毒品海洛因1 包（含袋重0.99公克）、安
      非他命1 包（毛重37.5公克），已於其所涉之另案處理，
      爰不併予宣告沒收，附此敘明。
（二）被告戊○○部分
      查甲基安非他命係毒品危害防制條例第2 條第2 項第2 款
      所定之第二級毒品，不得非法持有、施用。故核被告戊○○施用甲基安非他命所為，係犯毒品危害防制條例第10條
      第2 項之施用第二級毒品罪。又其詐賭丁○○、卯○○、
      乙○○、庚○○並以之為常業等行為，係犯刑法第340 條
      之常業詐欺罪，其詐欺丁○○、卯○○、乙○○部分，分
      別與被告辰○○，或被告丙○○、辰○○2 人，有犯意聯
      絡及行為分擔，均係共同正犯。而其施用第二級毒品前同
      時持有第二級毒品甲基安非他命，其持有之低度行為，已
      為施用之高度行為所吸收，不另論以持有第二級毒品罪。
      其多次吸食甲基安非他命之犯行，時間緊接，方式相同，
      觸犯構成要件相同之罪名，顯係基於概括犯意為之，為連
      續犯，應依刑法第56條之規定論以一罪，並依法加重其刑
      。又被告戊○○前因竊盜案件，經臺灣屏東地方法院於91
      年5 月10日以90年度易字第1521號判處有期徒刑10月確定
      ，並於92年5 月5 日縮刑期滿執行完畢，有臺灣高等法院
      被告前案紀錄表及臺灣屏東地方法院檢察署刑案資料查註
      紀錄表各1 紙在卷可佐，其於5 年內再犯本件有期徒刑以
      上之2 罪，為累犯，應均依刑法第47條規定加重其刑，並
      就施用第二級毒品部分遞加重之。而被告戊○○對於此部
      分施用第二級毒品犯行，於司法偵查機關發覺前，即於另
      案偵查時向檢察官自首犯行，進而接受裁判，有臺灣屏東
      地方法院檢察署93年度偵字第4638號卷之93年9 月15日偵
      訊筆錄可參，應依刑法第62條規定減輕其刑，其刑同時有
      加重及減輕事由，應依法先加後減之。爰審酌被告前經觀
      察勒戒後，仍未戒斷其施用毒品之惡習，竟再為施用，顯
      見其戒除毒隱之意志力薄弱，且其復與被告丙○○等人共
      同常業詐欺他人，致他人受有財務上之損失，危害社會治
      安，然其施用毒品究屬戕害自身健康之犯罪，被告施用毒
      品尚未造成他人明顯之危害，且其自首施用第二級毒品犯
      行，並於犯罪後自始即坦承上開所有犯行，犯後態度良好
      ，甚表悔意等情，並兼衡其犯罪之動機、目的、手段、生
      活狀況及智識程度等一切情狀，分別量處如主文所示之刑
      ，並定其應執行刑。
（三）被告辰○○部分
      核被告辰○○詐賭丁○○、己○○、卯○○、乙○○且以
      之為常業等行為，係犯刑法第340 條之常業詐欺罪。其詐
      欺丁○○、卯○○、乙○○、己○○部分，分別與被告丙○○、戊○○或被告戊○○或癸○○、丑○○、被告丙○○等人，有犯意聯絡及行為分擔，均為共同正犯。又被告
      辰○○前因賭博案件，經臺灣高等法院高雄分院於88年 9
      月8 日以88年度上易字第1167號判處有期徒刑3 月確定，
      並於88年11月22日易科罰金執行完畢，有臺灣高等法院被
      告前案紀錄表1 紙附卷可佐，其於有期徒刑執行完畢後 5
      年內再犯本件有期徒刑以上之罪，為累犯，應依刑法第47
      條規定加重其刑。至公訴意旨雖認被告辰○○有於和丁○○、己○○、卯○○、乙○○賭博時，在其等所飲酒類中
      摻入不明藥物，使其等精神高度亢奮不能自己，無法控制
      自身行為的投入賭局中等語，惟證人壬○○、丁○○、己○○、乙○○等人於本院審理時，皆對其等參與之賭局進
      行之過程、玩法、輸贏結果有明確之陳述，顯見其等對當
      時發生之事實，仍有相當清楚之記憶，倘若其等確因飲入
      被告辰○○摻入藥物之酒類，致精神狀況不佳，心神混亂
      而無法控制自己，則其等之意識及記憶力必受影響，而無
      法於本院審理時確實敘述其等賭博之細節問題，況其等於
      本院審理時亦無證述賭博當時精神上有不正常之情形，是
      公訴意旨此部分所認，尚無證據可以證明，附此敘明。
貳、被告丙○○、戊○○、辰○○不另為無罪諭知部分及被告子
    ○○、辛○○無罪部分
一、按犯罪事實應依證據認定之，無證據不得認定犯罪事實；不
    能證明被告犯罪者，應諭知無罪之判決，刑事訴訟法第 154
    條第2 項、第301條第1項分別定有明文。又事實之認定，應
    憑證據，如未能發現相當證據，或證據不足以證明，自不能
    以推測或擬制之方法，為裁判基礎；且認定犯罪事實所憑之
    證據，雖不以直接證據為限，間接證據亦包括在內，然而無
    論直接證據或間接證據，其為訴訟上之證明，須於通常一般
    之人均不致有所懷疑，而得確信其為真實之程度者，始得據
    為有罪之認定，倘其證明尚未達到此一程度，而有合理之懷
    疑存在而無從使事實審法院得有罪之確信時，即應由法院為
    被告無罪之判決，有最高法院40年臺上字第86號判例、76年
    臺上字第4986號判例可資參照。且按認定犯罪事實應依證據
    ，為刑事訴訟法所明定，故被告否認犯罪事實所持之辯解，
    縱屬不能成立，仍非有積極證據足以證明其犯罪行為，不能
    遽為有罪之認定，亦有最高法院30年臺上字第1831號判例意
    旨可資參照。
二、被告丙○○、戊○○、辰○○不另為無罪諭知部分
    公訴意旨略以：（一）被告丙○○與辰○○共同在與壬○○
    賭博之過程中，以詐術使壬○○陷於錯誤而欠下賭債共180
    萬元，因認被告丙○○、辰○○共同常業詐欺壬○○，而皆
    涉犯刑法第340 條常業詐欺罪等語；（二）被告丙○○以出
    言恐嚇危害丁○○、己○○生命、身體之方式，迫使丁○○
    、己○○償還上開因詐賭所得之賭債，而認被告丙○○此部
    分所為涉犯刑法第346條第1項恐嚇取財罪等語；（三）被告
    辰○○、戊○○共同出言恐嚇危害乙○○之生命、身體及財
    產之安全，藉此迫使乙○○清償賭債，因認被告辰○○、戊○○涉犯刑法第346條第1項之恐嚇取財罪嫌等語。而上開（
    一）部分，被告丙○○及辰○○皆堅決否認該部分犯行，而
    公訴人亦無舉出任何足以證明被告丙○○、辰○○詐欺壬○○之證據，本院復查無其他證據可以證明其等詐賭壬○○之
    犯行；又上開（二）（三）部分，公訴人無非係以丁○○、
    己○○、乙○○、甲○○於警詢時之陳述為主要論據，然被
    告丙○○、辰○○、戊○○皆堅決否認有何恐嚇取財之犯行
    ，被告丙○○辯稱：我有出面跟丁○○、己○○協調賭債，
    但是我沒有恐嚇他們等語，而被告辰○○辯稱：我有去找過
    乙○○一次，但是我沒有恐嚇他等語，被告戊○○則辯稱：
    我有去乙○○經營的早餐店叫他還錢，但當時只有他父親甲○○在場，我沒有恐嚇乙○○和甲○○等語，經查，證人丁○○、己○○、乙○○、甲○○等人於本院審理時分別證述
    被告丙○○、辰○○、戊○○並無出言恐嚇其等之生命、身
    體及財產安全，使其等心生恐懼而還債，且在其等償還債務
    之過程中，亦無任何人以電話或其他方式恐嚇其等清償債務
    等情（參見上開本院卷94年8 月3 日、同年8 月4 日之審理
    筆錄），又查無其他證據足可證明上開被告丙○○、辰○○
    、戊○○此部分之犯行。是上開（一）（二）（三）部分，
    揆諸首開說明，皆應為無罪之認定，然（一）部分中被告丙○○、辰○○所涉犯之常業詐欺犯行與其等前開分別成立之
    常業詐欺罪係屬實質上一罪；又（二）（三）部分中，公訴
    人認被告丙○○、辰○○、戊○○所涉犯恐嚇取財之犯行，
    與其等前開所成立之常業詐欺罪有方法目的之牽連關係，為
    裁判上一罪，是前開（一）（二）（三）部分中，被告丙○○、辰○○、戊○○分別涉犯之罪嫌，爰均不另為無罪之諭
    知。
三、被告子○○無罪部分
（一）公訴意旨略以：１、被告子○○與被告丙○○、辰○○、
      戊○○等人，共同基於詐欺丁○○之犯意聯絡，當被告辰
      ○○、丙○○、戊○○等3 人在上開時、地，以調換骰子
      之詐騙方式與丁○○賭博時，由被告子○○分工在旁記帳
      ；２、被告子○○受被告辰○○之指示，攜同自稱「李國
      華」之人前往卯○○經營之越南新娘仲介店，向卯○○佯
      稱「李國華」有意娶越南新娘並委託其仲介，雙方約定於
      92年10月17日18時許，在屏東縣內埔鄉東寧村電信局前見
      面，惟被告子○○未出現，而由「李國華」帶同卯○○前
      去屏東縣竹田鄉南勢村高架橋下某小吃部與被告辰○○、
      戊○○等人一同用餐、賭博，而被告辰○○、戊○○2 人
      再以更換骰子之同一手法，詐賭卯○○，嗣卯○○用以清
      償賭債之支票1 張（面額7 萬5 千元），乃透過被告子○○之帳戶兌現，據此認定被告子○○與被告辰○○、戊○○等人有詐欺之犯意聯絡及行為分擔，故認被告子○○前
      開１、２所為，皆涉犯刑法第339 條第1 項之詐欺罪嫌等
      語。
（二）公訴人此部分所認，無非係以被告子○○自承犯行之供述
      為主要依據。惟被告子○○並未對其參與上開詐欺犯行自
      白，而係堅決否認有何詐欺取財犯行，辯稱：我沒有參與
      被告辰○○等人詐賭丁○○及卯○○之犯行，丁○○部分
      ，被告辰○○當時要求我在旁邊幫忙記帳，這部分我後來
      拿了6 萬元，是被告辰○○原本就欠我的錢；而卯○○的
      部分，我是在被告辰○○店裡遇到自稱「李國華」的人，
      他說要娶越南新娘，我就載他去找卯○○，但是當天我們
      沒有遇到卯○○，之後詐賭的事情我就不知道了，後來被
      告辰○○有拿1 張卯○○開的支票（7 萬5 千元）給我，
      用我的戶頭兌現，但是我不知道那是卯○○的賭債等語。
      經查：１、被告子○○雖有於丁○○部分之賭局中幫忙記
      帳，且於事後收受被告辰○○交付之6 萬元，然該6 萬元
      係被告辰○○用來清償原本即欠被告子○○之債務，此乃
      為被告辰○○所不爭執，故不得據此即認被告子○○於在
      場幫忙記帳前，已知被告辰○○等人該次賭博係為詐賭，
      而有與被告辰○○等人共同詐欺丁○○之意，進而分工記
      帳。２、另被告子○○雖自承有載送自稱「李國華」之人
      前往卯○○經營之前開仲介店之事實，惟「李國華」、被
      告辰○○、戊○○與卯○○一同飲酒及賭博之賭局，為「
      李國華」所邀約安排，被告子○○賭博當日並無到現場，
      而被告辰○○於本院審理時初供稱該次為被告子○○安排
      設計等語，係因被告辰○○誤認子○○即係「李國華」等
      情，乃經證人辰○○於本院審理時證稱綦詳，是上開卯○○部分之賭局究係何人邀約安排，不得以被告子○○曾載
      送「李國華」至卯○○經營之上開仲介店找卯○○，即遽
      認此部分之賭局係被告子○○所邀約安排。又上開１、２
      部分中被告子○○所涉犯之詐欺罪嫌，本院復查無其他積
      極證據足以證明，是公訴意旨此部分所指，即屬犯罪不能
      證明，參諸前開貳之首開說明，自應為被告子○○無罪之
      諭知。
四、被告辛○○無罪部分
（一）公訴意旨略以：被告辛○○與被告辰○○、丙○○等人基
      於共同詐欺壬○○之犯意聯絡，由被告辰○○、辛○○2
      人先行至壬○○經營之農藥行向其佯稱欲購買農藥及肥料
      ，並藉機邀約壬○○至前開「中國娃娃」小吃部飲酒、賭
      博，再由被告辰○○以前開調換骰子之手法，詐騙壬○○
      ，致壬○○欠下鉅額賭金，其後壬○○屢次至被告辛○○
      位於屏東縣內埔鄉○○村里○路72號住處，將每期應清償
      之賭金交付予被告丙○○等人，因認被告辛○○涉犯刑法
      第339條第1項之詐欺罪嫌等語。
（二）公訴人此部分所認，無非係以被告辛○○曾供述其已有十
      多年未與壬○○來往等語，竟會與被告辰○○一同向壬○○購買農藥，應與常情不符，且被告辰○○亦曾供述上開
      壬○○部分之賭局，係被告辛○○安排及出面邀約壬○○
      一情為其主要論據。經查：被告丙○○、辰○○上開詐欺
      壬○○之部分，尚屬犯罪不能證明，已經本院認定說明如
      前，而關於辛○○究係應何人邀約至上開小吃部飲酒、賭
      博之問題，證人辛○○於本院審理時則證述其僅能確定是
      其認識之友人透過電話邀約，但無法確認是誰，惟係被告
      辰○○之可能性較大，因其在該次賭博前並不認識被告辛○○，被告辛○○應該沒有他的電話，而其曾給被告辰○○名片，所以應該係被告辰○○打電話邀約其等語，是該
      次賭局是否為被告辛○○所邀約安排，已值啟疑，又本院
      查無積極證據足資證明其有何詐欺行為，自不能遽為被告
      辛○○詐欺犯行之認定。綜上所述，公訴人所舉之證據，
      既無法令本院產生無所懷疑之確信，參諸前揭法條規定，
      自應為被告辛○○無罪之諭知。
據上論斷，應依刑事訴訟法299 條第1 項前段、第301 條第1 項
，毒品危害防制條例第4 條第1 項、第2 項、第10條第2 項、第
18條第1 項前段、第19條第1 項，刑法第11條、第28條、第56條
、第305 條、第340 條、第59條、第37條第2 項、第51條第5 款
、第8 款，判決如主文。
本案經檢察官潘國威到庭執行職務。
中　　華　　民　　國　　94　　年　　9 　　月　　30　　日
                  刑事第一庭    審判長法  官  潘正屏
                                      法  官  羅培毓
                                      法  官  黃聖涵
以上正本證明與原本無異。
如不服本判決應於收受本判決送達後十日內向本院提出上訴書狀，
其未敘述上訴理由者，並得於提起上訴後十日內向本院補提理由
書狀（均須按他造當事人之人數附繕本）「切勿逕送上級法院」
中　　華　　民　　國　　94　　年　　9 　　月　　30　　日
                                      書記官  蘇雅慧
附錄本案論罪科刑法條
毒品危害防制條例第4條
製造、運輸、販賣第一級毒品者，處死刑或無期徒刑；處無期徒
刑者，得併科新臺幣 1 千萬元以下罰金。
製造、運輸、販賣第二級毒品者，處無期徒刑或 7 年以上有期
徒刑，得併科新臺幣 7 百萬元以下罰金。
製造、運輸、販賣第三級毒品者，處 5 年以上有期徒刑，得併
科新臺幣 5 百萬元以下罰金。
製造、運輸、販賣第四級毒品者，處 3 年以上 10 年以下有期
徒刑，得併科新臺幣 3 百萬元以下罰金。
製造、運輸、販賣專供製造或施用毒品之器具者，處 1 年以上
 7 年以下有期徒刑，得併科新臺幣 1 百萬元以下罰金。
前五項之未遂犯罰之。
毒品危害防制條例第10條
施用第一級毒品者，處 6 月以上 5 年以下有期徒刑。
施用第二級毒品者，處 3 年以下有期徒刑。
中華民國刑法第305條
(恐嚇危害安全罪)
以加害生命、身體、自由、名譽、財產之事，恐嚇他人致生危
害於安全者，處 2 年以下有期徒刑、拘役或 3 百元以下罰金。
中華民國刑法第340條
以犯第 339 條之罪為常業者，處 1 年以上 7 年以下有期徒刑
，得併科 5 萬元以下罰金。
